# 求助陈版；破产重整投资人受让股权账务处理问题

提问人：cilingchen 时间：2023-06-28 12:15:11
请教陈版主，如某A公司破产重整方案中，将 1 亿元原股东形成的资本公积转增股本，转增的股本分配给新的重整投资人，同时按照上述补充协议约定，重整投资人支付 2000 万元认购上述股票，请问如何做账务处理？重整投资人支付投资款时，企业账务处理如果是借：银行存款 2000 ，贷：资本公积 2000 ，请问 1 亿元元转股和 2000 万的差额是否无需做任何账务处理？

回答人：chenyiwei
“重整投资人支付 2000 万元认购上述股票”的表述是不恰当的，因为已经确定这部分新增股份是归属于重整投资人的。该安排的实质是重整投资人对破产企业注资 2000 万元，提供偿债资金。因此，重整企业对于收到的 2000 万元不再增加实收资本，而是全部贷记资本公积、该做法是合理的。 1 亿元元转股和 2000 万的差额无需做任何账务处理。